

CLAUDIA ANDREA GUERRERO MIRANDA

Nataniel Cox 331 Santiago, Chile +56961234969 clguerre@fen.uchile.cl



RESUMEN

Ingeniera en Información y Control de Gestión de la Universidad de Chile responsable, proactiva, meticulosa. Experiencia en implementación del área de Control de Gestión en la Facultad de Derecho de la Universidad de Chile, planificación presupuestaria y apoyo en desarrollo de sistemas de gestión.

EDUCACIÓN

2017-Actualidad

POLIGLOTA

Inglés Intermedio

Santiago, Chile

2009-2014

UNIVERSIDAD DE CHILE FACULTAD DE ECONOMIA Y NEGOCIOS

Ingeniería en Información y Control de Gestión

Santiago, Chile

METAS PROFESIONALES

Implementar las diferentes herramientas relacionadas con el Control de Gestión para potenciar que las organizaciones aumenten su probabilidad de cumplir su estrategia desde planificación estratégica, mapa estratégico, cuadro de mando integral, KPI e iniciativas y sistemas de información

EXPERIENCIA LABORAL

Octubre 2017-Actualidad

FACULTAD DE DERECHO- UNIVERSIDAD DE CHILE

Analista de Control de Gestión Senior

Dirigir y fortalecer el área de Control de Gestión, desde implementación de mejoras en las herramientas de trabajos y

planificación de los diferentes proyectos.

- Preparación de informes financieros de acuerdo a los objetivos de la Facultad.
- Levantamiento de procesos para implementar en sistemas de control presupuestario.

Santiago, Chile Julio 2015-Octubre 2017

Facultad de Derecho- Universidad de Chile

Analista de Control de Gestión

Santiago, Chile

- Implementar Control Presupuestario.
- Preparación planificación estratégica del presupuesto.
- Apoyo en el desarrollo de sistemas internos para la mejora de procesos internos de la Dirección.
- Preparación de informes de ejecución presupuestarios indicando las principales variaciones.
- Informes financieros para toma de decisiones de los directivos de Facultad.
- Distribución de ingresos y gastos según los centros de costos.

Diciembre 2013-Julio 2015

Facultad de Economía y Negocios - Universidad de Chile

Ayudante Administrativo Financiero

Santiago, Chile

- Apoyo en la implementación del Sistema ERP Softland.
- Confección de formato presupuesto Softland.
- Capacitaciones para usuarios del Sistema ERP.
- Cuadrar información de Auge (sistema contable) con Softland.
- Apoyo en Sofltand con las unidades.
- Realizar informes de Gestión con información Auge.
- Apoyo en el sistema Safpreg(Sistema de Administración y Finanzas de Pregrado).

Diciembre 2012-Enero 2013

Crowe Horwath - HB Auditores Consultores

Santiago, Chile

- Asistente de Auditoria
 - Asistente de auditoría.
 - Inventario de existencias.Arqueo de documentos y fondos fijos.
 - Auditoría estados financieros PCGA.
 - Auditoría estados financieros US GAAP.
 - Due Diligence de liquidación Diario La Nación.

EXPERIENCIA ACADÉMICA

Otoño 2014- Julio 2014

Facultad de Economía y Negocios- Universidad de Chile

Santiago, Chile

Ayudante Curso Taller de Contextualización

- Orientación profesional a alumnos de primer año.
- Apoyo en la introducción de conceptos técnicos a alumnos.
- Resolución de dudas específicas sobre Contabilidad, Control de Gestión y Sistemas.

Otoño 2014-Agosto 2015

Universidad Las Américas

Santiago, Chile

Ayudante curso Ofimática I (curso online)

- Guía proactiva para los alumnos a través de foros.
- Fomentar la interacción social y resolución clara de dudas sobre los contenidos de las asignaturas.

- Mantener contacto con profesores e-learning.
- Analizar el rendimiento de los alumnos y hacer seguimiento.
- Propuestas de nuevas herramientas para aumentar la participación de alumnos.

HABILIDADES E INTERESES

- Proactiva, líder e interesada en aprender nuevos temas y manejarlos rápidamente.
- Excelente relación con los clientes a distintos niveles de la organización.
- Tolerancia al trabajo bajo presión.
- Experiencia en conocer y entender distintos procesos de las organizaciones.

ACTIVIDADES EXTRACURRICULARES

Octubre 2011- agosto 2012	AIESEC -Voluntaria Área Finanzas Organización internacional que promueve el intercambio de trainee a diferentes empresas para promover el intercambio cultural en las diferentes organizaciones. Mi rol fue en el área de Finanzas, principalmente en actividades de apoyo. Además participe en el proceso de evaluación de desempeño.	Santiago, Chile
Octubre 2013- diciembre 2013	Techo Chile -Voluntaria Programa emprendimiento Apoyo y guía para personas que presentan algún proyecto de emprendimiento para postular algún tipo de crédito otorgado por esta institución. El programa consiste en enseñar un análisis interno y externo de su idea de negocio hasta la contabilización de sus ingresos y egresos.	Santiago, Chile

INFORMACION ADICIONAL

Nacionalidad: Chilena

Fecha de Nacimiento: 23 de octubre de 1989

Rut: 17.195.960-8

Computación: Uso Microsoft Office Avanzado. SQL y SAP Básico.

Idioma: Nivel Intermedio de inglés.

Actividades de interés: Yoga, Baile, Cocina y Natación.

Referencias: Katherinne Acuña – Celular +56943000000- Directora Económica y

Administrativa -katty.acusep@gmail.com-